臺北高等行政法院判決
　　　　　　　　　　　　　　　　　　 94年度簡字第00367號
原　　　告　甲○○
送達代收人　乙○○
被　　　告　勞工保險局
代　表　人　丙○總經理）住同.
訴訟代理人　丁○○兼送達代收.
　　　　　　己○○
　　　　　　戊○○
上列當事人間因勞保事件，原告不服行政院勞工委員會中華民國
93 年4月5日勞訴字第0930005451號訴願決定，提起行政訴訟。
本院判決如下：
    主  文
原告之訴駁回。
訴訟費用由原告負擔。
　　事實及理由
一、事實概要：緣原告以其於民國（下同）92年5月1日下班途中
    車禍致右側脛腓骨粉碎性骨折，向被告申請職業傷害傷病給
    付，並檢據財團法人天主教聖馬爾定醫院92年6月12日出具
    之診斷書及勞工保險被保險人上下班途中發生事故而致傷害
    證明書。經被告審查，以原告之投保單位百田國際有限公司
    （以下簡稱百田公司）未於原告到職日申報其加保，至其受
    傷翌日即同年5月2日始申報原告加保，乃依勞工保險條例第
    11條但書及第19條第1項規定，核定原告保險效力應自92年5
    月月3日起算，所請係加保前事故導致之結果，應不予給付
    。原告不服，向勞工保險監理委員會申請審議，經審定駁回
    後，提起訴願，亦遭駁回，遂提起本件行政訴訟，聲明請求
    撤銷原處分、訴願決定，並命被告核付職業傷害傷病給付新
    臺幣（下同）38,220元
二、原告起訴意旨略稱，原告於92年4月下旬到百田公司應徵試
    作，而獲錄取，並於5月1日正式上班，百田公司於92年5月1
    日為原告向被告投保，但適逢勞動節，被告公休，致投保手
    續未能完成。而原告於5月1日晚上下班途中，遭人撞傷致右
    腳粉碎性骨折。又百田公司係貿易公司，依一般貿易公司慣
    例，員工採責任制，公司未設置打卡鐘，所以上下班均無打
    卡或簽到的手續。百田公司亦出具證明書，證明原告確於92
    年5月1日開始上班云云。
三、被告答辯意旨略稱：被告曾就本件進行業務訪查，據原告投
    保單位百田公司所出具之人事資料表，原告到職日為92年4
    月16日，勞保日期為92年5月2日，此有該人事資料表影本可
    稽。又原告投保單位雖出具說明書稱原告係於92年5月1日正
    式上班，惟並無任何上下班打卡或簽到紀錄，亦無任何工作
    資料。是原告稱其係於92年5月1日始開始上班，尚難採信。
    則原告投保單位百田公司既未於原告到職當日為其申報加保
    ，於原告受傷次日即92年5月2日始行辦理加保，被告依勞工
    保險條例第11條但書規定，核定其保險效力自通知之翌日即
    92年5月3日起算，所請係屬加保前事故而不予給付。
四、按「符合第6條規定之勞工，各投保單位應於其所屬勞工到
    職、入會、到訓、離職、退會、結訓之當日，列表通知被保
    險人；其保險效力之開始或停止，均自應為通知之當日起算
    。但投保單位非於勞工到職、入會、到訓之當日列表通知保
    險人者，除依本條例第72條規定處罰外，其保險效力之開始
    ，均自通知之翌日起算。」、「被保險人或其受益人，於保
    險效力開始後，停止前發生保險事故者，得依本條例規定，
    請領保險給付。」、「投保單位不依本條例之規定辦理投保
    手續者，按自僱用之日起，至參加保險之日止應負擔之保險
    費金額，處以2倍罰鍰。勞工因此所受之損失，並應由投保
    單位依本條例規定之給付標準賠償之。」勞工保險條例第11
    條、第19條第1項及第72條第1項分別定有明文。又「符合本
    條例第6條規定之勞工，各投保單位於其所屬勞工到職、入
    會、到訓之當日列表通知保險人者，其保險效力之開始，自
    投保單位將加保申報表送達保險人或郵寄之當日零時起算；
    投保單位非於勞工到職、入會、到訓之當日列表通知保險人
    者，其保險效力之開始，自投保單位將加保申報表送達保險
    人或郵寄之翌日零時起算。．．．前2項郵寄之當日，以原
    寄郵局郵戳為準。」亦為勞工保險條例施行細則第16條第1
    項及第3項所明定。
五、經查：
  (一)本件原告申請92年5月1日至同年6月12日之職業傷害傷病給
    付，按其平均日投保薪資1,400元，70%發給39日，共計38,2
    20元（1400元×39×70%=38,220元），是本件訴訟金額在20
    萬元以下，應適用簡易訴訟程序。
　(二)本件原告起訴後，被告之代表人已由蔡吉安變更為丙○，茲
    由新任代表人具狀聲明承受訴訟，核無不合，應予准許，先
    為明。
  (三)原告雖訴稱其於92年4月下旬到百田公司應徵試作，獲准錄
    取，於5月1日正式上班，惟百田公司是屬貿易公司，一般慣
    例上班採責任制，所以當時上班未設置打卡鐘，以致全體員
    工均無出勤紀錄。而百田公司於92年5月1日欲為原告向被告
    投保，但適逢勞動節，公家機關均無上班，故延至5月2日投
    保云云。惟查本件前經被告進行業務訪查，據原告投保單位
    所出具之人事資料表，原告到職日為92年4月16日，勞保日
    期為92年5月2日，此有該人事資料表影本附原處分卷可稽。
    又原告投保單位雖出具說明書稱原告係於92年5月1日正式上
    班，惟並無任何上下班打卡或簽到紀錄，亦無任何工作資料
    可證。是原告稱其係於92年5月1日始開始上班尚難採認。則
    原告之投保單位百田公司既未於原告到職當日為其申報加保
    ，於原告受傷次日即92年5月2日始行辦理加保，被告據依勞
    工保險條例第11條但書規定核定其保險效力自通知之翌日即
    92年5月3日起算，所請係屬加保前事故而不予給付，於法自
    屬有據。
  (四)查原告以其於92年5月1日下班途中車禍致右側脛腓骨粉碎性
    骨折，申請職業傷害傷痛給付。經被告審查，以百田公司未
    於原告到職日申報其加保，至其受傷翌日即同年5月2日始申
    報其加保，乃以92年7月25日保給簡字第021118193號函，依
    勞工保險條例第11條但書及第19條第1項規定核定原告保險
    效力應自92年5月3日起算，所請係加保前事故導致之結果，
    應不予給付，揆諸前揭規定，於法並無不合。原審定駁回其
    申請審議，亦無不合。
六、綜上所述，原處分認事用法既無違誤，審議審定及訴願決定
    予以維持，即無不合，原告仍執前詞及個人主觀之見解，訴
    請如聲明所示，為無理由，應予駁回。又本件為簡易事件，
    依卷內資料，事證已臻明確，爰不經言詞辯論為判決。
據上論結，本件原告之訴為無理由，爰依行政訴訟法第233條第1
項、第236條、第98條第3項前段，判決如主文。
中　　華　　民　　國　　94　　年　　5　　 月　　31　　日
                           第一庭　法　官  陳秀
上為正本係照原本作成。
本件以訴訟事件所涉及之法律見解具有原則性者為限，始得於本
判決送達後20日內向本院提出上訴狀並表明上訴理由，如已於本
判決宣示後送達前提起上訴者，應於判決送達後20日內補具上訴
理由（均按他造人數附繕本），且經最高行政法院許可後方得上
訴。
中　　華　　民　　國　　94　　年　 　5　　月　 31  　 日
 　　  　　　　　　　   　　　     書記官  呂美玲
